【裁判字號】    97,訴緝,61
【裁判日期】    971231
【裁判案由】    違反毒品危害防制條例
【裁判全文】
臺灣屏東地方法院刑事判決              97年度訴緝字第61號
公  訴  人  臺灣屏東地方法院檢察署檢察官
被      告  甲○○
                    （現羈押於臺灣屏東看守所）
上列被告因違反毒品危害防制條例案件，經檢察官提起公訴（96
年度毒偵字第905 號），被告於本院準備程序就被訴事實為有罪
之陳述，經合議庭裁定由受命法官獨任進行簡式審判程序，並判
決如下：
    主  文
甲○○施用第一級毒品，累犯，處有期徒刑拾月，減為有期徒刑
伍月；又施用第二級毒品，累犯，處有期徒刑陸月，減為有期徒
刑月。應執行有期徒刑柒月。
    事  實
一、甲○○前因施用第二級毒品案件，經本院以93年度毒聲字第
    627 號裁定送觀察、勒戒後，認無繼續施用毒品傾向，於民
    國93年11月3 日執行完畢釋放，並由臺灣屏東地方法院檢察
    署檢察官以93年度毒偵字第1948號為不起訴處分確定。另於
    前揭觀察、勒戒執行完畢釋放後5 年內再因施用第二級毒品
    案件，經本院以94年度簡字第1417號判決處有期徒刑3 月，
    於95年8 月11日執行完畢。詎仍不知戒絕毒癮，明知海洛因
    、甲基安非他命業經行政院公告列為毒品危害防制條例第2
    條第2 項之第一級、第二級毒品，不得施用、持有，竟基於
    施用第二級毒品甲基安非他命之犯意，於96年3 月28日下午
    5 時許，在其臺北縣三峽鎮○○街52號3 樓租屋處，以將甲
    基安非他命置於玻璃球內加熱燒烤吸食所生煙霧之方式，施
    用第二級毒品甲基安非他命1 次。又基於施用第一級毒品海
    洛因之犯意，於96年3 月30日晚間7 、8 時許，在基隆市○
    ○路13之1 號4 樓，以將海洛因摻於香菸內點燃吸食煙霧之
    方式，施用第一級毒品海洛因1 次。嗣於96年3 月30日晚間
    11時許，甲○○在基隆市○○路11號中國龍電子遊藝場內因
    另案為警緝獲，經徵得其同意採尿送驗，結果呈嗎啡、安非
    他命及甲基安非他命陽性反應，始悉上情。
二、案經基隆市警察局第一分局報告臺灣屏東地方法院檢察署檢
    察官偵查起訴。
    理  由
一、(一)按尿液檢體之初步檢驗應採用免疫學分析方法，檢驗結果
      尿液檢體中濫用藥物或其代謝物之濃度，鴉片代謝物在30
      0ng/mL閾值以上者，安非他命類藥物在500ng/mL閾值以上
      者，應判定為陽性。初步檢驗結果在閾值以上之尿液檢體
      ，應再以氣相層析質譜分析方法進行確認檢驗，確認檢驗
      結果在下列閾值以上者，應判定為陽性：一、安非他命類
      藥物：(一)安非他命：500ng/mL。(二)甲基安非他命：甲基安
      非他命500ng/mL，且其代謝物安非他命之濃度在100ng/mL
      以上。二、海洛因、鴉片代謝物：(一)嗎啡：300ng/mL。(二)
      可待因：300ng/mL。濫用藥物尿液檢驗作業準則第15條第
      1 項、第18條第1 項分別訂有明文。惟按司法案件之濫用
      藥物尿液，必要時得採用最低可定量濃度為閾值，不受第
      15條、第18條規定限制，濫用藥物尿液檢驗作業準則第20
      條亦有明文。
    (二)經查：前揭犯罪事實，業據被告甲○○於本院審理中供承
      不諱，而被告為警查獲後所排放之尿液經採樣送驗，以酵
      素免疫分析法初步檢驗後，於鴉片類及安非他命類均呈陽
      性反應，再經氣相層析質譜儀確認檢驗結果，於嗎啡檢出
      1099ng/ml 、於甲基安非他命檢出59410ng/ml、於安非他
      命檢出5930ng/ml 一事，有基隆市警察局第一分局偵辦毒
      品案件尿液檢體對照表及臺灣尖端先進生技醫藥股份有限
      公司96年4 月10日出具之濫用藥物檢驗報告各1 紙附卷足
      稽（見警卷第19、20頁）。揆諸上開說明，俱徵被告前揭
      不利於己之自白與事實相符，其施用第一級、第二級毒品
      之犯行均堪認定，應依法論科。
二、按海洛因及甲基安非他命分屬毒品危害防制條例第2 條第2
    項第1 款、第2 款規定之第一級及第二級毒品，被告甲○○
    分別施用之，核係犯同條例第10條第1 項之施用第一級毒品
    罪及同條第2 項之施用第二級毒品罪。被告施用海洛因、甲
    基安非他命前後持有第一級、第二級毒品之低度行為，分別
    為其施用之高度行為所吸收，均不另論罪。被告所犯上開二
    罪，犯意各別，罪名互殊，應予分論併罰。被告有如犯罪事
    實項下所載之前科紀錄，有臺灣高等法院被告前案紀錄表1
    份附卷可稽，其於徒刑執行完畢後5 年內，故意再犯本案有
    期徒刑以上之2 罪，為累犯，均應依刑法第47條第1 項規定
    ，加重其刑。爰審酌被告年紀尚輕，即因施用毒品案件送觀
    察、勒戒及判刑確定執行完畢，仍不知戒絕，又觸犯本件犯
    行，顯示其定力不足、意志不堅、易受外界誘惑，惟於本院
    審理中坦承犯行，態度良好，併其之生活狀況、品行、智識
    程度等一切情狀，分別量處如主文所示之刑。又被告犯罪時
    間均係在96年4 月24日以前，復無中華民國九十六年罪犯減
    刑條例第5 條所定不予減刑之情形，是依該條例第2 條第1
    項第3 款之規定，均減其宣告刑期二分之一，並定其應執行
    刑。
據上論斷，應依刑事訴訟法第273 條之1 第1 項、第299 條第1
項前段，毒品危害防制條例第10條第1 項、第2 項，刑法第11條
前段、第47條第1 項、第51條第5 款，中華民國九十六年罪犯減
刑條例第2 條第1 項第3 款、第7 條、第10條第1 項，判決如主
文。
本案經檢察官劉文賓到庭執行職務
中    華    民    國    97    年    12    月    31    日
                  刑事第三庭    法  官  李珮妤
以上正本證明與原本無異。
如不服本判決應於收受判決後10日內向本院提出上訴書狀，並應
敘述具體理由；其未敘述上訴理由者，應於上訴期間屆滿後20日
內向本院補提理由書（均須按他造當事人之人數附繕本）「切勿
逕送上級法院」。
中    華    民    國    97    年    12    月    31    日
                                書記官  劉淑蓉
附錄本案論罪科刑法條：
毒品危害防制條例第10條
施用第一級毒品者，處 6 月以上 5 年以下有期徒刑。
施用第二級毒品者，處 3 年以下有期徒刑。


司法院資訊處製作；財團法人民間司法改革基金會備份。
